【裁判字號】    99,上訴,2935
【裁判日期】    990916
【裁判案由】    毒品危害防制條例
【裁判全文】
臺灣高等法院刑事判決                99年度上訴字第2935號
上  訴  人
即  被  告  甲○○
上列上訴人因違反毒品危害防制條例案件，不服臺灣板橋地方法
院99年度訴字第1587號，中華民國99年7月14日第一審判決（起
訴案號：臺灣板橋地方法院檢察署99年度毒偵字第1444號），提
起上訴，本院判決如下：
    主  文
上訴駁回。
    理  由
一、刑事訴訟法第三百六十一條第一項、第二項、第三百六十七
    條前段規定，不服地方法院之第一審判決而上訴者，應向管
    轄第二審之高等法院為之，其上訴書狀應敘述具體理由，若
    第二審法院認為上訴書狀未敘述理由或上訴有第三百六十二
    條前段之情形者，應以判決駁回之。所謂具體理由，必係依
    據卷內既有訴訟資料，或提出新事證，指摘或表明第一審判
    決於採證認事、用法或量刑等方面，是否有足以影響判決本
    旨之不當或違法，而構成應予撤銷之具體事由。若僅稱原判
    決認定事實錯誤、違背法令或者量刑失之過重或輕縱，而未
    指出具體事由，或形式上雖已指出具體事由，然該事由縱屬
    實，亦不足認原判決有何不當或違法者，自應認該上訴即非
    合法。
二、查上訴人甲○○所犯毒品危害防制條例第10條第1項之施用
    第一級毒品罪、同條第2項之施用第二級毒品罪，原審以其
    犯意各別，行為互殊，而分論併罰，並審酌上訴人前因施用
    毒品，曾受觀察、勒戒之執行完畢，獲有不起訴處分之寬典
    ，仍不思戒除惡習，再次漠視法令而犯本罪，非但戕害健康
    ，對於社會風氣、治安亦潛有相當危害，惟念其施用毒品所
    生惡害，實以自戕身心健康為主，對於他人生命、身體、財
    產等法益，尚無重大明顯之實害，兼衡其素行狀況、智識程
    度、犯罪之動機、目的、手段暨於本院審理時坦承犯行、態
    度良好等一切情狀，分別量處如原判決主文所示之刑，並定
    其應執行刑，核無違誤。
三、上訴意旨空言「一時失慮，陷於藥物之依賴性，深知悔悟，
    擬尋求戒絕，為此請求依刑法第59條之規定減輕其刑」云云
    ，惟查刑法第59條之酌量減輕其刑，必於犯罪之情狀，在客
    觀上足以引起一般同情，認為即予宣告法定低度刑期，猶嫌
    過重者，始有其適用。本件上訴意旨雖謂，上訴人施用毒品
    犯行，危害自身，已深知悔悟之情，尚非客觀上足以引起一
    般同情之犯罪情狀，其憑以指摘原判決未適用刑法第59條酌
    量減輕其刑，顯屬無據，難認係具體事由，其上訴即非合法
    ，應予駁回，並不經言詞辯論為之。
據上論斷，應依刑事訴訟法第367條前段、第372條，判決如主文
。
中    華    民    國    99    年    9     月    16    日
                  刑事第二十三庭審判長法  官  童有德
                                      法  官  劉方慈
                                      法  官  陳祐治
以上正本證明與原本無異。
施用第一級毒品部分，如不服本判決，應於收受送達後十日內向
本院提出上訴書狀，其未敘述上訴之理由者並得於提起上訴後十
日內向本院補提理由書（均須按他造當事人之人數附繕本）。「
切勿逕送上級法院」。
其餘不得上訴。
                                      書記官  張詠婷
中    華    民    國    99    年    9     月    16    日

司法院資訊處製作；財團法人民間司法改革基金會備份。
